【裁判字號】    92,訴,518
【裁判日期】    920513
【裁判案由】    毒品危害防制條例
【裁判全文】
臺灣彰化地方法院刑事判決                          九十二年度訴字第五一八號
    公  訴  人  臺灣彰化地方法院檢察署檢察官
    被      告  甲○○
右列被告因毒品危害防制條例案件，經檢察官提起公訴（九十二年度毒偵字第八九四
號），本院判決如左：
        主  文
甲○○連續施用第一級毒品，處有期徒刑陸月，如易科罰金，以佰元折算壹日。
扣案之注射針筒壹支及塑膠空袋壹個均沒收銷燬之。
        事  實
一、甲○○曾於民國八十八年間，因施用毒品案件，經本院裁定送觀察、勒戒後，認
    有繼續施用毒品之傾向，經本院裁定令入戒治處所施以強制戒治一年，強制戒治
    期滿後，經臺灣彰化地方法院檢察署檢察官於九十年二月十六日，以九十年度戒
    毒偵字第一六二號、第一六三號、第一六四號為不起訴處分確定。詎甲○○於五
    年內復基於概括之犯意，自九十一年一月中旬起至九十二年三月二十一日上午五
    時止，連續在彰化縣埔鹽鄉○○村○○路旁之農舍及彰化縣埔鹽鄉等處，以注射
    針筒注射之方式，施用第一級毒品海洛因多次。嗣於九十二年三月二十一日下午
    六時許，甲○○於犯罪未發覺前，持其所有專供施用毒品海洛因之器具注射針筒
    一支及塑膠空袋一個，向彰化縣警察局溪湖分局員警自首施用第一級毒品海洛因
    ，而接受裁判。
二、案經彰化縣警察局溪湖分局報請台灣彰化地方法院檢察署檢察官偵查起訴。
        理  由
一、訊據被告甲○○對於右揭事實坦承不諱，且警方於九十二年三月二十一日所採取
    被告之尿液經送鑑驗結果，確呈嗎啡陽性反應，此有彰化縣衛生局煙毒尿液檢驗
    成績書一份在卷可稽，此外並有被告所有專供施用毒品海洛因之器具注射針筒一
    支及塑膠空袋一個扣案可稽，足徵被告前開自白與事實相符，堪予採信，是以被
    告連續施用第一級毒品海洛因之犯行堪予認定。再被告曾於八十八年間，因施用
    毒品案件，經本院裁定送觀察、勒戒後，認有繼續施用毒品之傾向，經本院裁定
    令入戒治處所施以強制戒治一年，強制戒治期滿後，經臺灣彰化地方法院檢察署
    檢察官於九十年二月十六日，以九十年度戒毒偵字第一六二號、第一六三號、第
    一六四號為不起訴處分確定，詎被告於五年內又再犯本案，此有刑案資料查註紀
    錄表及被告全國前案紀錄表在卷可證。綜上所述，本件事證已臻明確，被告犯行
    堪予認定。
二、核被告所為，係犯毒品危害防制條例第十條第一項之罪。其於施用毒品海洛因前
    後持有海洛因之低度行為，應為施用之高度行為所吸收，不另論罪。被告先後多
    次施用第一級毒品海洛因之犯行，時間緊接，犯意概括，犯罪構成要件復相同，
    為連續犯，應論以一罪，並依法加重其刑。查公訴人係就被告自九十年二月二十
    四日起至九十二年三月二十一日上午五時止之連續施用第一級毒品海洛因之犯行
    提起公訴，惟被告堅決否認於九十一年一月中旬之前有連續施用海洛因之犯行，
    辯稱：伊係自九十一年一月中旬始施用第一級毒品海洛因，九十一年一月中旬之
    前伊並無施用毒品海洛因等語，雖警方於九十二年三月二十一日所採取被告尿液
    經檢驗結果呈嗎啡陽性反應，惟被告於警、偵訊中均未坦承自九十年二月二十四
    日起即施用毒品海洛因，是以並無證據足以證明被告自九十年二月二十四日起至
    九十一年一月上旬止即有施用海洛因之犯行，此部分本應為無罪之諭知，惟公訴
    人認此部分與起訴經判決有罪之施用第一級毒品海洛因部分，具有連續犯之關係
    ，屬裁判上之一罪，故此部分不另為無罪之諭知，附此敘明。又被告於犯罪未發
    覺前，於九十二年三月二十一日下午六時許，持其所有專供施用毒品海洛因之器
    具注射針筒一支及塑膠空袋一個，向彰化縣警察局溪湖分局員警自首施用第一級
    毒品海洛因，而接受裁判，此有警訊筆錄及彰化縣警察局溪湖分局刑事案件報告
    書各一份在卷可稽，爰依法減輕其刑。爰審酌被告犯罪之動機、施用時間之長短
    、所生危害及其犯罪後之態度良好等一切情狀，量處如主文所示之刑，並諭知易
    科罰金之折算標準，以示懲儆。扣案之注射針筒一支及塑膠空袋一個係專供施用
    毒品海洛因之器具，均應諭知沒收銷燬之。
據上論斷，應依刑事訴訟法第二百九十九條第一項前段，毒品危害防制條例第十條第
一項、第十八條第一項前段，刑法第十一條前段、第五十六條、第六十二條前段、第
四十一條第一項前段，罰金罰鍰提高標準條例第二條，判決如主文。
中      華      民      國    九十二    年      五      月     十三     日
                                    台灣彰化地方法院刑事第二庭
                                        法      官
右正本證明與原本無異。
如不服本判決，應於判決送達後十日內，向本院提出上訴狀（須附繕本）。
附錄法條
毒品危害防制條例第十條


司法院資訊處製作；財團法人民間司法改革基金會備份。
